【裁判字號】    90,訴,176
【裁判日期】    901226
【裁判案由】    竊盜等
【裁判全文】
臺灣臺東地方法院刑事判決                            九十年度訴字第一七六號
    公  訴  人  臺灣台東地方法院檢察署檢察官
    被      告  丁○○
右列被告因竊盜等案件，經檢察官提起公訴（九十年度偵字第四一八、四一九號），
本院判決如左：
    主  文
丁○○連續行使偽造私文書，處有期徒刑拾月。台東區中小企業銀行取款條、質權設
定登記申請書上偽造之「乙○○」印文、署押各肆枚，台東縣鹿野地區農會取款條上
偽造之「丙○○」印文、署押各壹枚、「甲○○」印文壹枚，均沒收之。
    事  實
一、丁○○係甲○○之妻及乙○○、丙○○之繼母，竟意圖為自己不法之所有，於民
    國八十九年九月間某日，在台東縣鹿野鄉○○村○○路三０八號住處，以鑰匙開
    啟客廳辦公桌之抽屜，徒手竊取乙○○印章一枚，及竊取乙○○所有交其父甲○○保管存放在床墊下之台東區中小企業銀行鹿野分行之新台幣一百萬元定期存款
    單一張（自八十九年四月十九日至同年十月十九日止），復基於上開意圖為自己
    不法所有之概括犯意，先於同年九月二十二日，前往設於台東縣鹿野鄉○○路○
    段三九號之台東區中小企業銀行鹿野分行，盜蓋乙○○之印章及偽造其署押，偽
    造乙○○之質權設定登記申請書與存款取款條各一張，向經辦人林螢莉訛稱：乙○○出車禍，我先生甲○○在醫院照顧乙○○，需錢應急云云，而提出向林螢莉
    及該分行主管沈雪美行使，致渠等經辦人員陷於錯誤，同意其以該未到期之定期
    存款單質借新台幣（下同）四十萬元，復於同年十月九日，至上開銀行，以同樣
    之方法偽造乙○○之質權設定登記申請書與存款取款條各一張，提出向經辦人員
    行使，致該等經辦人員陷於錯誤，同意質借六十萬元，總計詐取乙○○之存款一
    百萬元，足生損害於乙○○。復承繼上開意圖為自己不法所有之概括犯意，於同
    年十月二日，在上址住處竊取丙○○所有由其父甲○○保管之台東縣鹿野地區農
    會存摺及印章，並盜蓋丙○○之印章及偽造其署押，偽造取款條一紙，提出向該
    農會經辦人員行使，使其陷於錯誤，而將丙○○之存款十萬元交付，足生損害於
    丙○○；又於同年十月二十七日，在同址住處竊取甲○○之台東縣鹿野地區農會
    存摺及印章，並盜蓋甲○○之印章及偽造其署押，偽造取款條一紙，提出向該農
    會經辦人員行使，使其陷於錯誤，而將甲○○之存款四十萬元交付，足生損害於
    甲○○（丁○○對其配偶甲○○竊盜部分，未據告訴）。
二、案經乙○○、丙○○告訴及台東縣警察局關山分局報請臺灣臺東地方法院檢察署
    檢察官偵查起訴。
    理  由
一、訊據被告丁○○對於右揭犯罪事實，除否認向台東區中小企業銀行鹿野分行經辦
    人林螢莉謊稱乙○○出車禍乙節，並辯稱：伊只是問經辦人未到期可否先借錢，
    是經辦人要我帶身份證及戶口名簿即可幫我辦理云云外，餘均坦承不諱，核與告
    訴人乙○○、丙○○及證人甲○○指證之情節相符，並有質權設定登記申請書二
    份、取款條四紙及定期存款存單一紙在卷可稽。而被告如何向銀行經辦人員謊稱
    告訴人乙○○車禍，先生甲○○在醫院照顧，需錢應急等情，業據證人即台東區
    中小企業銀行鹿野分行人員林螢莉及沈雪美於偵查中證述明確，被告於本院調查
    時先稱：是說我大姑車禍，先生去看她，我需要用錢（見九十年九月十一日筆錄
    ）云云，嗣於審理時改稱：只是問經辦人未到期可否先借錢（見九十年十二月十
    二日筆錄）云云，所辯反覆不一，顯係臨訟捏詞卸責，不足採信。本件事證明確
    ，被告犯行堪以認定。
二、核被告所為，係犯刑法第三百二十條第一項之竊盜、同法第二百十六條之行使第
    二百十條偽造私文書及同法第三百三十九條第一項之詐欺取財等罪。被告盜蓋告
    訴人乙○○、丙○○及證人甲○○之印章並偽造渠等署押，係偽造私文書之階段
    行為，而偽造之低度行為復為行使之高度行為所吸收，均不另論罪。被告多次竊
    盜、偽造文書、詐欺等犯行，時間緊接，所犯均係犯罪構成要件相同之罪名，顯
    均係基於概括犯意而為之，均屬連續犯，應依刑法第五十六條規定均論以一罪，
    並均加重其刑。又所犯上開三罪間有方法結果之牽連關係，應從一重依刑法第二
    百十六條行使第二百十條偽造私文書罪處斷。爰審酌被告身為告訴人之繼母，不
    思慈愛，反利用同居之便，悖離親人之信賴，以圖私利，犯後猶拒不吐實及迄未
    賠償告訴人之損失，所生損害非輕等一切情狀，量處如主文所示之刑，以示懲戒
    。另台東區中小企業銀行取款條二紙、及質權設定登記申請書一紙上偽造之「乙○○」之印文、署押總計各四枚，及台東縣鹿野地區農會取款條上偽造之「丙○○」印文、署押各一枚、「甲○○」印文一枚，雖均未扣案，然並無證據證明業
    已滅失，顯屬存在，爰均依法併予宣告沒收。
據上論斷，應依刑事訴訟法第二百九十九條第一項前段，刑法第五十六條、第二百十
六條、第二百十條、第三百三十九條第一項、第三百二十條第一項、第二百十九條，
罰金罰鍰提高標準條例第一條前段，判決如主文。
中      華      民      國      九十      年      十二    月    二十六  日
                                  臺灣臺東地方法院刑事庭
        審判長法  官  黃麗生
                                          法  官  蔡世芳
                                          法  官  黃怡玲
右正本證明與原本無異。
如不服本判決，應於判決送達後十日內向本院提出上訴狀。（須附繕本）
「切勿逕送上級法院」
                                          書記官  王敏玉
中      華      民      國      九十      年      十二    月    二十七  日
附記
中華民國刑法第二百一十六條
行使第二百十條至第二百十五條之文書者，依偽造、變造文書或登載不實事項或使登
載不實事項之規定處斷。
中華民國刑法第二百一十條
偽造、變造私文書，足以生損害於公眾或他人者，處五年以下有期徒刑。
中華民國刑法第三百三十九條第一項
意圖為自己或第三人不法之所有，以詐術使人將本人或第三人之物交付者，處五年以
下有期徒刑、拘役或科或併科一千元以下罰金。
中華民國刑法第三百二十條第一項
意圖為自己或第三人不法之所有，而竊取他人之動產者，為竊盜罪，處五年以下有期
徒刑、拘役或五百元以下罰金。
中華民國刑法第二百一十九條
偽造之印章、印文或署押，不問屬於犯人與否，沒收之。


司法院資訊處製作；財團法人民間司法改革基金會備份。
